臺灣花蓮地方法院交通事件裁定　　　　 96年度交聲字第224號
原處分機關　交通部公路總局臺北區監理所花蓮監理站玉里分站
異　議　人　甲○○
即受處分人
上列異議人因違反道路交通管理處罰條例案件，對於交通部公路
總局台北區監理所花蓮監理站玉里分站於96年11月12日所為之裁
決處分（原處分案號：北監玉裁第裁45－Ｚ000000000號），聲明
異議，本院裁定如下：
        主  文
原處分撤銷。
甲○○不罰。
        理  由
一、原處分機關係以：異議人即受處分人甲○○於民國 96年9月
    14日下午 2時50分許，駕駛車號516-GV號營業大貨曳引車，
    行經台東縣台九線 439.5公里時，不遵守道路交通標誌之指
    示，依道路交通管理處罰條例第60條第2項第3款之規定，裁
    處異議人罰鍰新台幣900元。
二、本件異議人甲○○辯稱：伊固有駕駛上開營業大貨曳引車行
    經舉發地點，然上開地點並無禁止營業大貨曳引通行之標誌
    ，並未有上開違規之事實等語。經查，質諸證人即本件舉發
    員警乙○○於本院證述舉發之過程：「（問：本件舉發情形
    ？）地點就是439K，當時我舉發全聯結車未經核准附拖掛車
    行駛公路。」、「我送監理站前在舉發當天有更改違規事由
    及法規，卷內所附第一聯是我給違規人的，但我帶回第二聯
    、第三聯，當天經同事告知開錯，我隨即就更改將違規事實
    更正為「為遵守道路交通標誌之指示」法條改為60條2項3款
    ，並將更正的第二聯送監理站，我們留第三聯存根。」、「
    （問：為何會舉發他有違反交通標誌之指示？）因為443.5K
    是禁止全聯結車（庭呈標誌照片）。」、「（問：但你開單
    舉發的地點是439K，而你提出之照片非該處，距離該處尚有
    4.5 公里，有何意見？同時提示異議人提供之現場照片與證
    人）該439K的地方確實沒有設立禁止全聯結車行駛的標誌。
    對於照片沒有意見。舉發地點確實沒有設立禁止全聯結車的
    標誌。」、「（問：究竟你舉發更正違反標誌的指示，指的
    是何標誌？）我是按照彙整交通舉發單的同仁跟我建議的去
    開單，至於違反何標誌我不清楚。」、「（問：現在該處有
    設立禁止全聯結車通行的標誌？）沒有。但是443.5K有。」
    等語，可知本案舉發現場道路確實並未設立相關標誌禁止全
    聯結車通行，而本件舉發人舉發異議人違規，無非係以上開
    台九線 443.5公里處設有禁止全聯結車進入之號誌為證據，
    但查，警方舉發地點與上開設置禁止全聯車進入標誌地點，
    相隔 4.5公里，距離非短，警方於舉發地點，顯無從目視異
    議人是否有駕駛上開大貨曳引車違規經過443.5公里路段，
    自難遽此推斷異議人有行經上開 443.5公里路段之違反號誌
    行為。此外，依卷證資料，異議人行經舉發地點 439公里路
    段，並無違反任何號誌之行為，是依本案舉發警員丙○○所
    證及提供之照片證據，均無法證明異議人有本件舉發單所載
    之違規事實。綜上，本案既無積極證據足資證明異議人有上
    開舉發單所載違規之事實，從而，異議人上開所辯尚非無足
    採信，原處分未予詳查，遽予裁罰，係有未洽，本件異議為
    有理由，原處分應予撤銷，另諭知異議人不罰。
三、據上論斷，應依道路交通案件處理辦法第20條，裁定如主文
    。
中　　華　　民　　國　　96　　年　　12　　月　　26　　日
  　　　　　　　　交通法庭  法 官　張嘉芬
上列正本證明與原本無異。
如對本裁定不服，應於送達後5日內，向本院提出抗告狀（應抄
附繕本）。
中　　華　　民　　國　　96　　年　　12　　月　　26　　日
                            書記官
